臺灣高雄地方法院刑事判決　　　　　　　96年度訴字第4218號
公　訴　人　臺灣高雄地方法院檢察署檢察官
被　　　告　甲○○
上列被告因毒品危害防制條例案件，經檢察官提起公訴（96年度
毒偵字第6250號），被告於本院準備程序中為有罪陳述，經合議
庭裁定由受命法官依簡式審判程序獨任審理，本院判決如下：
    主  文
甲○○施用第一級毒品，處有期徒刑陸月，如易科罰金，以新臺
幣壹仟元折算壹日；扣案之海洛因壹包（驗前淨重零點零參玖公
克、驗後淨重零點零壹捌公克）沒收銷燬之。
    事  實
一、甲○○前因施用毒品案件，經本院以93年度毒聲字第1890號
    裁定送觀察、勒戒，嗣因認有繼續施用之傾向，經本院以93
    年度毒聲字第2347號裁定令入戒治處所施以強制戒治，於94
    年6 月23日因認無繼續戒治之必要，執行強制戒治完畢釋放
    ，由臺灣高雄地方法院檢察署檢察官以94年度戒毒偵字第36
    8 號為不起訴處分確定。詎不思戒絕毒癮，復於前述強制戒
    治執行完畢後5 年內，於96年7 月3 日下午1 時許，在高雄
    市某友人住處，以將海洛因摻水置入注射針筒注射手臂之方
    式，施用第一級毒品海洛因1 次。嗣於同年月3 日17時許，
    因行跡可疑，為警在高雄市○○區○○街103 號前查獲，並
    扣得第一級毒品海洛因1 小包（驗前淨重0.039 公克、驗後
    淨重0.018 公克），經徵得同意採集其尿液送驗，結果呈現
    嗎啡陽性反應，始悉上情。
二、案經高雄市政府警察局小港分局報請臺灣高雄地方法院檢察
    署檢察官偵查起訴。
    理  由
一、本件被告甲○○所犯係死刑、無期徒刑、最輕本刑為3 年以
    上有期徒刑以外之罪，其於準備程序中就被訴事實為有罪之
    陳述，經法官告知簡式審判程序之旨，並聽取公訴人及被告
    之意見後，認為適宜由受命法官獨任進行簡式審判程序，依
    刑事訴訟法第273 條之1 第1 項規定，裁定由受命法官獨任
    進行審判程序，合先敘明。
二、上揭犯罪事實，業據被告甲○○於本院審理時坦承不諱，又
    被告為警查獲後所採集之尿液，經送請高雄市立凱旋醫院，
    以酵素免疫法 (EIA)及氣相層析質譜法 (GC/MS)方法檢驗結
    果，呈嗎啡陽性反應，此有該醫院96年7 月16日濫用藥物尿
    液檢驗報告及高雄市政府警察局小港分局毒品案嫌疑人尿液
    代碼與姓名對照表各1 紙附卷可稽（見偵卷第12、36頁）；
    又扣案之白色粉末1 包，經送請高雄市立凱旋醫院檢驗結果
    ，認含第一級毒品海洛因成分，驗前淨重0.039 公克、驗後
    淨重0.018 公克，亦有上開醫院96年7 月16日濫用藥物成品
    檢驗鑑定書1 紙在卷可稽（見偵卷第37頁），足認扣案白粉
    即係第一級毒品海洛因無訛；是被告上開自白核與事實相符
    ，自可採為論罪之證據。再被告前因施用毒品案件，經本院
    以93年度毒聲字第1890號裁定送觀察、勒戒，嗣因認有繼續
    施用之傾向，經本院以93年度毒聲字第2347號裁定令入戒治
    處所施以強制戒治，於94年6 月23日因認無繼續戒治之必要
    而執行強制戒治完畢釋放，此有臺灣高等法院被告前案紀錄
    表1 紙在卷可參，堪認被告確於強制戒治執行完畢釋放後5
    年內，再犯本件施用第一級毒品海洛因之罪，應依毒品危害
    防制條例第23條第2 項之規定，予以追訴處罰，本案事證明
    確，自應依法論科。
三、查海洛因屬毒品危害防制條例第2條第2項第1款所稱之第一
    級毒品，不得持有、施用。被告竟持之以施用，核其所為，
    係犯毒品危害防制條例第10條第1 項之施用第一級毒品罪，
    其施用毒品前後持有該毒品之低度行為，應被其施用之高度
    行為所吸收，不另論罪。爰審酌被告前有施用毒品之不良素
    行，歷經觀察勒戒及強制戒治後，仍未能徹底戒絕毒品，顯
    見意志不堅，且有失政府制定毒品危害防制條例之立法美意
    ，本不宜寬貸，惟念其施用毒品乃自戕一己之身體健康，尚
    未害及他人，且犯後尚知坦承犯行等一切情狀，量處如主文
    所示之刑，並審酌本案犯罪情節、被告之資力、智識及教育
    程度（見警詢調查筆錄受詢問人欄），諭知以新臺幣1 千元
    折算1 日之易科罰金折算標準，以資儆懲。
四、扣案白色粉末1 包，經送驗結果係第一級毒品海洛因等情，
    已如上述，應依毒品危害防制條例第18條第1 項前段規定宣
    告沒收銷燬之。至前開第一級毒品海洛因之包裝袋因包覆毒
    品，其上顯留有該毒品之殘渣，衡情自難與之剝離，亦應整
    體視之為毒品，連同該包裝併予宣告沒收銷燬之。又鑑驗耗
    用之海洛因既已滅失，自無庸宣告沒收銷燬，併此敘明。
據上論斷，應依刑事訴訟法第273 條之1 第1 項、第299 條第1
項前段，毒品危害防制條例第10條第1項、第18條第1項前段，刑
法第11條、第41條第1項前段，判決如主文。
本案經檢察官鄧藤墩到庭執行職務。
中　　華　　民　　國　　96　　年　　11　　月　　8　　日
                  刑事第十四庭    法　官  楊淑珍
以上正本證明與原本無異。
如不服本判決應於收受本判決後10日內向本院提出上訴書狀，並
應敘述具體理由，如未敘述上訴理由者，應於上訴期間屆滿後20
日內補提理由書狀於本院（均須按他造當事人之人數附繕本）「
切勿逕送上級法院」。
中　　華　　民　　國　　96　　年　　11　　月　　8　　日
                                  書記官  林秀敏
附錄本件論罪法條全文：
毒品危害防制條例第10條第1項
施用第一級毒品者，處6月以上5年以下有期徒刑。
